# 求固定资产无形资产剥离会计处理

提问人：lujy 时间：2018-03-27 21:12:54
公司 2016 年之前无形资产的土地使用权放在固定资产房屋建筑物中核算，按 20 年折旧； 2016 年 3 月开始剥离，土地使用权按 50 年摊销， 问题：在我测算的 2016 年全年累计折旧和累计摊销与账面没太大差异的情况下，还需要在 2015 年期末剥离无形资产和固定资产吗？期初的折旧与摊销

回答人：chenyiwei
企业的原做法属于会计差错，应根据其影响程度，考虑是否需要追溯重述前期报表数据。差异大小既要看对本期的影响，也要看以前年度累计差异的累计影响程度。如果该企业多年一直这样处理，累积的差异很可能影响重大。